臺灣臺南地方法院民事裁定
111年度監宣字第649號
聲  請  人  ○○○   住○○市○○區○○○路000號
送達代收人  ○○○  
相  對  人  ○○○○ 
上列當事人間聲請改定監護人事件，本院裁定如下：
    主  文
改定○○○（男，民國00年00月0日生，身分證統一編號：Z0000000
00號）為受監護宣告之人○○○（女，民國00年00月0日生，身分證
統一編號：Z000000000號）之監護人。
指定○○○（男，民國00年0月00日生，身分證統一編號：Z0000000
00號）為會同開具財產清冊之人。
程序費用新臺幣壹仟元由受監護宣告之人○○○負擔。
    理  由
一、聲請意旨略以：聲請人為受監護宣告之人○○○之弟弟，受監
    護宣告之人○○○前經鈞院91年度監字第8號民事裁定宣告為禁
    治產人，並選定相對人為監護人，因相對人年事已高，雙膝
    開刀，行動不便，即將移居林口，故為利日後代為處理事務
    ，爰聲請法院選定聲請人擔任受監護宣告之人○○○之監護人
    ，併指定聲請人之姪子○○○為會同開具財產清冊之人。
二、按有事實足認監護人不符受監護人之最佳利益，或有顯不適
    任之情事者，法院得依前條第一項聲請權人之聲請，改定適
    當之監護人，不受第1094條第1項規定之限制，民法第1113
    條準用同法第1106條之1第1項規定。次按法院為監護之宣告
    時，應依職權就配偶、四親等內之親屬、最近一年有同居事
    實之其他親屬、主管機關、社會福利機構或其他適當之人選
    定一人或數人為監護人，並同時指定會同開具財產清冊之人
    。法院為前項選定及指定前，得命主管機關或社會福利機構
    進行訪視，提出調查報告及建議。監護之聲請人或利害關係
    人亦得提出相關資料或證據，供法院斟酌。法院選定監護人
    時，應依受監護宣告之人之最佳利益，優先考量受監護宣告
    之人之意見，審酌一切情狀，並注意下列事項：㈠受監護宣
    告之人之身心狀態與生活及財產狀況。㈡受監護宣告之人與
    其配偶、子女或其他共同生活之人間之情感狀況。㈢監護人
    之職業、經歷、意見及其與受監護宣告之人之利害關係。㈣
    法人為監護人時，其事業之種類與內容，法人及其代表人與
    受監護宣告之人之利害關係，民法第1113條準用第1106條第
    1項及第1111條、第1111條之1分別定有明文。又按民法總則
    中華民國97年5月2日修正之條文施行前，已為禁治產宣告者
    ，視為已為監護宣告，並於修正施行後，適用修正後之規定
    ；民法規定之禁治產或禁治產人，自修正施行後，一律改稱
    為監護或受監護宣告之人；施行前所設置之監護人，於修正
    施行後，適用修正後之規定；修正之民法總則第14條至第15
    條之2及民法親屬編第四章之規定，自公布後1年6個月施行
    。民法總則施行法第4條第2項、第4條之1、第4條之2、民法
    親屬編施行法第14條之2、第14條之3亦有明文。本件禁治產
    人○○○在於98年11月23日修正之民法總則編、親屬編及相關
    修正條文生效施行後，視為已為監護宣告，修正施行前所設
    之監護人，應適用修正後之規定。
三、經查，聲請人主張之事實，業據其戶籍謄本、親屬系統表、
    親屬會議同意書、同意書、印鑑證明為證，堪信聲請人主張
    為真實。本院審酌上情，認相對人有無法勝任受監護宣告之
    人○○○之監護人情事，而聲請人、○○○分別為受監護宣告之人
    ○○○之弟弟與姪子，有意願擔任受監護宣告之人○○○之監護人
    及會同開具財產清冊之人，並提出前揭親屬系統表、親屬同
    意書、印鑑證明等件為憑，故認由聲請人擔任受監護宣告之
    人○○○之監護人，應符合受監護宣告之人○○○之最佳利益，爰
    改定聲請人為受監護宣告之人○○○之監護人，另指定朱品光
    為會同開具財產清冊之人，以保障受監護宣告之人○○○之權
    益。
四、復按監護人應以善良管理人之注意，執行監護職務。又監護
    人於執行監護職務時，因故意或過失，致生損害於受監護人
    者，應負賠償之責。且法院於必要時，得命監護人提出監護
    事務之報告、財產清冊或結算書，檢查監護事務或受監護人
    之財產狀況，民法第1100條、第1109條第1項、第1103條第2
    項規定均有明示，則監護人自應妥適管理受監護宣告之人之
    財產，並使用於受監護宣告之人照護所需費用。另監護人依
    民法第1113條準用同法第1099條第1項、第1099條之1之規定
    ，於監護開始時，對於受監護宣告人之財產，應會同開具財
    產清冊之人於2個月內開具財產清冊並陳報法院，且於財產
    清冊開具完成並陳報法院前，監護人對於受監護人之財產，
    僅得為管理上必要之行為，附此敘明。
五、爰依家事事件法第164條第2項，裁定如主文。　　
中　　華　　民　　國　　111 　年　　11　　月　　30　　日
                   家事法庭法　官　許嘉容
以上正本係照原本作成。　　　　　　　　　
如不服本裁定，應於送達後10日內向本院提出抗告狀，並繳納抗
告費新臺幣1,000元。
中　　華　　民　　國　　111 　年　　11　　月　　30　　日
                            書記官  李雅涵